# 请教陈版递延所得税确认问题

提问人：zxz8516 时间：2015-02-15 15:07:30
A持有子公司B100%股权， 2014 年，B亏损 3000 万，A盈利 5000 万，企业打算未来 2 年将B处置掉。假设b不能产生足够的应纳税所得额弥补亏损企业财务总监观点：B的亏损应在子公司单体或者合并报表或者母公司层面计提递延所得税资产，其依据是企业会计准则讲解 2010 规定“对与子公司、联营企业、合营企业的投资相关的可抵扣暂时性差异，同时满足下列条件的，应当确认相关的递延所得税资产：一是暂时性差异在可预见的未来很可能转回；二是未来很可能获得用来抵扣可抵扣暂时性差异的应纳税所得额”，B是A的全资子公司，将来处置时该子公司的亏损可以在母公司的账面进行体现，母公司可以以此抵税（母公司有足够的应纳税所得额），从而将确认的递延所得税转回。疑问：企业的观点是否成立？谢谢

回答人：chenyiwei
1 、子公司个别报表层面：因为预计未来不能产生足够的应纳税所得额，因此不应确认递延所得税资产。
2 、母公司合并报表层面：必须有充分、适当的审计证据表明很可能在可预见的未来处置该子公司股权（例如母公司董事会或类似权力机构已就此作出决议，正在积极寻找意向受让方，且预计很可能成功），且未来发生处置时很可能因为该累计亏损而导致母公司获得可在税前扣除的投资处置损失，且预计处置该股权时母公司有足够多应纳税所得额的前提下，才能以预计未来可能获得的股权处置损失（税务口径）为限，确认递延所得税资产。须注意所确认的递延所得税资产不一定与权益法下确认的投资损失是成比例的。

提问人：zxz8516 时间：2015-02-15 19:20:29
陈版你好，是不是处置当年要有足够的应纳税所得额足以抵扣该投资损失？比如 2015 年处置，收到处置价款 100 元，长期股权投资成本 180 ，当年母公司当年应纳税所得额 200 ，则应确认递延所得税资产（180-100）税率。如果母公司当年应纳税所得额 50 ，则递延所得税资产只能确认 50 税率，而不能全部确认？谢谢

回答人：chenyiwei
可以这样理解。但是一般在实际操作中，如果对未来转回期间有无足够应纳税所得额不确定的，则宁可不确认全部递延所得税资产，而不是选择确认其中一部分。